【裁判字號】    95,裁,682
【裁判日期】    950407
【裁判案由】    營業稅
【裁判全文】
最  高  行  政  法  院  裁  定
                                     95年度裁字第00682號
抗  告  人  甲○○
        即緯哆利雅視      路.
          廳伴唱合夥人）  送達.
                          鄉○.
上列抗告人因與相對人財政部臺灣省北區國稅局間營業稅事件，
對於中華民國94年3月31日臺北高等行政法院93年度訴字第296號
裁定提起抗告，本院裁定如下︰
    主  文
原裁定廢棄。
    理  由
一、抗告法院認為抗告為有理由者，應廢棄或變更原裁定；非有
    必要，不得命原法院或審判長更為裁定，行政訴訟法第272
    條準用民事訴訟法第492條規定甚明。
二、本件抗告人因營業稅事件，不服財政部民國92年3月13日臺
    財訴字第0921351727號訴願決定，提起行政訴訟。原審法院
    以其起訴狀有下列待補正之事項：(一)依行政訴訟法第58條規
    定，當事人之代表人林美芳未在起訴狀簽名或蓋章，(二)抗告
    人為訴訟代理人未依行政訴訟法第50條提出委任書，並依同
    法第51條第3項表明代理權之限制。經原審限期命其補正，
    而未補正，乃以其起訴不合法，裁定駁回其訴，固非無見。
三、惟查本件納稅義務人緯哆利雅視廳伴唱係由抗告人甲○○與
    林美芳、王國禎、林麗娟、張陳梅香於84年12月6日登記合
    夥成立，由林美芳為代表人，嗣於86年2月1日申請停業，88
    年10月12日廢止（撤銷）登記，有營利事業登記證及營業稅
    稅籍資料查詢作業資料附於原處分卷可稽，抗告人主張本件
    鉅額營業稅及罰鍰，因其他合夥人無財產可供執行，相對人
    僅查封抗告人之不動產，其他合夥人均置身事外，不予理會
    ，且原代表人林美芳之任期已因緯哆利雅視廳伴唱撤銷營業
    登記而終止，抗告人為本件原處分效力所及之人，本件訴願
    及再訴願均係由其提出，自得單獨以合夥人身分提起行政訴
    訟，而無再提出委任狀之必要等語。觀之本件原審起訴狀係
    由緯哆利雅視廳伴唱合夥人甲○○具名提起，且其於原審準
    備程序期日亦表明原合夥代表人林美芳不予理會本件行政爭
    訟事務，相對人查封其財產，致其權益受損等情，是原審就
    本件原合夥代表人林美芳任期已否屆滿？起訴真意是否由抗
    告人甲○○以代表合夥人身分提起，其是否有權代表等事項
    即應予以查明，若是即無命抗告人補正代表人林美芳在起訴
    狀簽名或蓋章，及依行政訴訟法第50條提出委任書，並依同
    法第51條第3項表明代理權之限制等事項之必要，原審命抗
    告人補正，並以其未依限期補正，起訴不合法，裁定予以駁
    回，尚嫌速斷。應認抗告為有理由，且上開事實有由原審法
    院調查後更為裁判之必要，爰為裁定如主文。
中    華    民    國    95    年    4     月    7     日
                  第三庭審判長法  官  趙  永  康
                              法  官  鄭  淑  貞
                              法  官  侯  東  昇
                              法  官  黃  淑  玲
                              法  官  林  文  舟
以  上  正  本  證  明  與  原  本  無  異
中    華    民    國    95    年    4     月    7     日
                              書記官  莊  俊  亨


司法院資訊處製作；財團法人民間司法改革基金會備份。
